臺灣高等法院刑事裁定
111年度抗字第1197號
抗  告  人  
即受 刑 人  許瓊尹


上列抗告人因詐欺案件，不服臺灣新北地方法院中華民國111年7
月8日所為撤銷緩刑之裁定（111年度撤緩字第213號），提起抗
告，本院裁定如下：
    主  文
抗告駁回。  
    理  由
一、原裁定意旨略以：
　　受刑人因詐欺案件，經原審行協商程序後，於民國110年4月
    28日以110年度訴字第10號宣判筆錄判處有期徒刑6月，緩刑
    3年，於同（28）日確定在案（下稱前案），緩刑期間為110
    年4月28日至113年4月27日。詎受刑人於緩刑期前即109年4
    月28日另犯刑法第339條之4第1項第2款之三人以上共同詐欺
    取財罪（各3罪)及洗錢防制法第2條第2款、第14條第1項之
    洗錢罪（各3罪），經原審於110年5月31日以110年度金訴字
    第62號判決判處應執行有期徒刑1年4月，嗣上訴後，經本院
    於111年4月28日以110年度上訴字第2716號判決駁回上訴確
    定，顯見其確於前案緩刑期前，因故意犯他罪，而在緩刑期
    內受逾6月有期徒刑之宣告確定，已符合刑法第75條第1項第
    2款規定，是原審即應撤銷前案之緩刑宣告，並無裁量之餘
    地。從而，檢察官聲請撤銷受刑人前案緩刑之宣告，為有理
    由，應予准許等語。
二、抗告意旨略以：
　　抗告人對於110年度上訴字第2716號判決及撤銷緩刑均不服
    ，其是為了養兒子看報紙找會計助理的工作，才會提供存摺
    封面薪轉而陷入詐騙集團中，當天就要辭職，兒子卻被威脅
    恐嚇，有去報案做筆錄，有與被害人和解並賠償，也有去做
    勞動服務云云。
三、按受緩刑之宣告，而有下列情形之一者，撤銷其宣告：緩
    刑期內因故意犯他罪，而在緩刑期內受逾6月有期徒刑之宣
    告確定者；緩刑前因故意犯他罪，而在緩刑期內受逾6月有
    期徒刑之宣告確定者，刑法第75條第1項定有明文。考其立
    法意旨略稱：緩刑制度係為促使惡性輕微之被告或偶發犯、
    初犯改過自新而設，如於緩刑期間、緩刑期前故意犯罪，且
    受不得易科罰金之有期徒刑以上刑之宣告確定者（意即應入
    監服刑），足見行為人並未因此而有改過遷善之意，此等故
    意犯罪之情節較刑法第75條之1「得」撤銷之原因為重，不
    宜給予緩刑之寬典，而有「應」撤銷緩刑之必要；又緩刑前
    因故意犯他罪，在緩刑期內受徒刑以上刑之宣告確定者，須
    在緩刑期滿前，後案之裁判已確定，始得撤銷緩刑之宣告。
    是若受刑人於前案裁判受緩刑之宣告前因故意犯他罪，且於
    前案之緩刑期間屆滿前，該他罪經法院裁判而受逾6月有期
    徒刑之宣告確定者，自應依前揭規定，撤銷前案緩刑之宣告
    ，並無依刑法第75條之1審酌原宣告之緩刑是否難收其預期
    效果而有執行刑罰必要之餘地。
四、經查：
　㈠抗告人即受刑人許瓊尹因犯三人以上共同詐欺取財罪案件，
    前經原審於110年4月28日以110年訴字第10號宣示筆錄判處
    有期徒刑6月，緩刑3年，並於是日確定（即前案，下稱甲案
    ，緩刑期間110年4月28日至113年4月27日）。又其於緩刑期
    前即109年4月28日更犯三人以上共同詐欺取財罪，經原審於
    110年5月31日以110年金訴字第62號判決，分別判處有期徒
    刑1年1月、1年2月、1年1月，應執行有期徒刑1年4月，上訴
    後，經本院於111年4月28日以110年度上訴字第2716號判決
    駁回上訴，並於111年6月3日確定（下稱乙案），有前開各
    案宣示筆錄、判決書及本院被告前案紀錄表在卷可稽（見11
    1年度執聲字第1293號卷及本院卷第47-49頁），是抗告人於
    甲案緩刑前故意犯乙案，且在緩刑期內受逾6月有期徒刑之
    宣告確定，已符合刑法第75條第1項第2款之規定。檢察官於
    乙案判決確定後6月以內之111年7月4日向原審聲請撤銷甲案
    之緩刑宣告，有臺灣新北地方地檢署111年7月4日新北檢增
    戊111執聲1293字第1119069715號函上之原審收狀戳章可查
    （見原審卷第5頁），亦合於刑法第75條第2項規定。從而，
    原審依法裁定撤銷甲案對抗告人所為緩刑之宣告，核無違誤
    。
  ㈡抗告人雖執前詞提起抗告，惟揆諸前揭刑法第75條規定暨其
    立法意旨，於本件之情形，法院即應撤銷甲案之緩刑宣告，
    並無何裁量之餘地。是原裁定於法並無不合，抗告意旨為無
    理由，應予駁回。
據上論斷，應依刑事訴訟法第412條，裁定如主文。
中　　華　　民　　國　 111　　年　   8 　 月　　29  　日
                  刑事第二十三庭審判長法　官  許永煌
                                      法　官  雷淑雯
                                      法　官  吳定亞
以上正本證明與原本無異。
不得再抗告。
                                      書記官  郭侑靜
中　　華　　民　　國　　111 　年　　8 　　月　　30　　日